【裁判字號】    95,易,3134
【裁判日期】    951102
【裁判案由】    家庭暴力防治法之傷害
【裁判全文】
臺灣臺中地方法院刑事判決              95年度易字第3134號
公  訴  人  臺灣臺中地方法院檢察署檢察官
被      告  乙○○
上列被告因違反家庭暴力防治法案件，經檢察官提起公訴（九十
五年度偵字第一九五四○號），本院判決如下：
    主    文
本件公訴不受理。
    理    由
一、公訴意旨略以：乙○○為甲○○之夫，二人間具有家庭暴力
    防治法第三條第一款之家庭成員關係。乙○○於民國九十四
    年九月二十六日經本院依家庭暴力防治法第十三條之規定，
    以九十四年度家護字第八三六號民事通常保護令裁定，令其
    不得對甲○○實施身體或精神上不法侵害之行為、不得直接
    或間接對於甲○○為騷擾行為，期間一年。乙○○於九十五
    年七月二日某時，在雲林縣古坑鄉桂林村桂林四四號住處，
    因與甲○○發生口角爭執，竟基於普通傷害之故意出手毆打
    甲○○，致甲○○受有左臉挫傷、左上臂挫傷、頸部扭傷、
    右肘皮下血腫等傷害，而違反上開裁定內容。因認被告涉犯
    刑法第二百七十七條第一項之傷害罪嫌及家庭暴力防治法第
    五十條第一款之違反家庭保護令罪嫌。
二、按同一案件繫屬於有管轄權之數法院者，由繫屬在先之法院
    審判之。但經共同之直接上級法院裁定，亦得由繫屬在後之
    法院審判；依第八條之規定不得為審判者，應諭知不受理之
    判決，並得不經言詞辯論為之，刑事訴訟法第八條、第三百
    零三條第七款、第三百零七條分別定有明文。
三、經查，公訴意旨所載之上開事實，業經臺灣雲林地方法院檢
    察署檢察官於九十五年九月二十五日以九十五年度偵字第三
    九四九號提起公訴，並於九十五年九月二十八日繫屬於臺灣
    雲林地方法院斗六簡易庭以九十五年度六簡字第五二九號審
    理中（尚未確定），此有上開案件之起訴書、臺灣高等法院
    被告全國前案紀錄表各一份在卷足按。本件公訴人就被告前
    開同一犯罪事實，另以九十五年度偵字第一九五四○號向本
    院提起公訴，於九十五年十月二十四日始繫屬於本院，而此
    事實上同一之案件既已於九十五年九月二十八日先繫屬於有
    管轄權之臺灣雲林地方法院，本院為該同一案件繫屬在後之
    法院，依法不得為審判，揆諸前揭說明，本件自應由臺灣雲
    林地方法院審判，爰不經言詞辯論，逕為諭知不受理之判決
    。
據上論斷，應依刑事訴訟法第三百零三條第七款、第三百零七條
，判決如主文。
中    華    民    國    95    年    11    月    2     日
                  刑事第八庭    審判長法  官   朱光國
                                      法  官   鍾堯航
                                      法  官   洪堯讚
上正本證明與原本無異。
如不服本判決，應於收受送達之日起十日內向本院提出上訴狀（
須附繕本），上訴於台灣高等法院台中分院。
                                書記官  柳寶倫
中    華    民    國    95    年    11    月    2     日


司法院資訊處製作；財團法人民間司法改革基金會備份。
